

PERFIL

SOY UN DESARROLLADOR WEB CON MÁS DE 2 AÑOS DE EXPERIENCIA EN EL DESARROLLO DE APLICACIONES DE SITIOS WEB EMPRESARIALES Y PEQUEÑOS BLOGS PERSONALES. **ESTOY ESPECIALIZADO EN** APLICACIONES WEB FRONT-END **BASADAS EN** JAVASCRIPT/ECMASCRIPT. ME GUSTA ESCRIBIR CÓDIGO DE ALTO RITMO CON ÉNFASIS EN EL USO DE LAS MEJORES PRÁCTICAS PARA DESARROLLAR SOFTWARE DE ALTA CALIDAD QUE CUMPLA CON LOS REQUISITOS, EL PRESUPUESTO Y EL CRONOGRAMA DEL PROYECTO. SOY CONOCEDOR EN LOS SIGUIENTES LENGUAJES DE DISEÑO DE SITIOS WEB TANTO FRONTEND COMO BACKEND **VUE.JS REACT** HTML CSS **DJANGO FLASK PYTHON JAVASCRIPT**

EL DISEÑO CREATIVO, EL TRABAJO DURO Y LA CREATIVIDAD ÚNICA SON MI PASIÓN.

CONTACTO

TELÉFONO: 55 34614397

SITIO WEB:

Oleider Gonzalez (argenismahath.github.io)

CORREO ELECTRÓNICO:

Oleidergonzalez 1 1 @gmail.com

OLEIDER JESUS GONZALEZ V.

DESARROLLADOR WEB FULL STACK

EDUCACIÓN

UNIVERSIDAD TECNOLOGICA EN LINEA

01/04/2021 - HOY

ESTUDIANTE DE INGENIERIA EN SISTEMAS COMPUTACIONALES CON PERFIL PROFECIONAL DE AUTODIDACTA Y REDACCIÓN DE PROBLEMAS

EXPERIENCIA LABORAL

FREELANCER - MENU DIGITAL

MENU DIGITAL/QR PARA SNACKBAR CREADO CON JAVASCRIPT, CSS3, HTML5 MAS OTRAS LIBRERIAS UTILIZADA PARA UN MEJOR FUNCIONAMIENTO

LA CABAÑA DE BENYO - SERVIDOR LOCAL

25/02/2022 - 03/03/2022

PEQUEÑO SERVIDOR LOCAL PARA EL BAR Y RESTAURANT, PARA UNA MEJOR COMUNICACIÓN ENTRE EL PERSONAL, EL SERVIDOR FUE CREADO CON DJANGO Y LAS VISTAS CON HTML, CSS, JAVASCRIPT, PASANDO TODA LA INFOMACION CON UNA API

PROYECTO PERSONAL - WIN-MOM

29/12/2021 - HOY

SITIO WEB DE APUESTAS CON TODAS LAS FUNCIONES DE : REGRISTE DE NUEVOS USUARIOS, LOGIN, PANEL PERSONAL, Y PANEL DE APUESTAS.
JUNTO A ESTO SE PIENSA INTEGRAR PAGOS CON PAYPAL Y OXXO.

TODO SERA CREADO CON DJANGO, PYTHON, VUEJS O/Y REACT HTML5, CSS Y DE BASE DE DATOS SERÁ UTILIZADO MYSQL

APTITUDES

